【裁判字號】    94,訴,1693
【裁判日期】    950309
【裁判案由】    營利事業所得稅
【裁判全文】
臺北高等行政法院裁定
                                     94年度訴字第01693號
原      告  首都開發投資股份有限公司
代  表  人  甲○○
被      告  財政部臺北市國稅局
代  表  人  張盛和（局長）
上列當事人間因營利事業所得稅事件，原告不服財政部中華民國
94年4 月18日台財訴字第09300653050 號訴願決定，提起行政訴
訟，本院裁定如下：
    主  文
原告之訴駁回。
訴訟費用由原告負擔。
    理  由
一、按「訴願之提起，應自行政處分達到或公告期滿之次日起30
    日內為之。」「訴願之提起，以原行政處分機關或受理訴願
    機關收受訴願書之日期為準。」「訴願事件有左列各款情形
    之一者，應為不受理之決定：二、提起訴願逾法定期間或未
    於第57條但書所定期間內補送訴願書者。」訴願法第14 條
    第1 項、第3 項及第77條第2 款分別定有明文。
二、本件原告因營利事業所得稅等事件，不服被告原核定而申請
    復查，被告所為93年8 月13日財北國稅法字第0930222992號
    復查決定書，已於93年9 月1 日送達原告，此有送達證書附
    原處分卷可稽；又原告之營業所在台北市，並無訴願法第16
    條第1 項規定扣除在途期間之適用，故其提起訴願之期間，
    應自93年9 月2 日起算，至93年10月1 日（星期五）即已屆
    滿。原告遲至93年12月20日始經由被告向財政部提起訴願，
    此有訴願書及被告之收文戳章可按，訴願決定以其訴願已逾
    法定不變期間，不予受理，自無不合。原告復對之提起行政
    訴訟，顯非合法，應予駁回。
三、原告雖主張於收到90年度營利事業所得稅核定稅額繳款書、
    89年未分配盈餘核定稅額繳款書及營利事業補徵90年度超額
    分配可扣抵稅額繳款書三份，其限繳日期准予展延至93年11
    月25日止，其於繳納期限屆滿之次日起30日內，於93年12月
    20日提起訴願，應無逾期云云。惟查，原告所稱前開三張繳
    款書，係因原告未繳納稅款而申請復查，故被告於作成前開
    復查決定書後併同寄發補徵核定稅額，且前開各繳款書均已
    註明繳納期間因復查決定展延至93年11月25日，並說明如對
    該核定稅額不服，須未申請復查者，始得在繳納期間屆滿翌
    日起30日內申請復查等語，又被告所為前開復查書亦有記載
    原告如不服復查決定，得於收受決定書之次日起30日內向財
    政部提起訴願之教示語句，原告提起訴願，自應遵守該法定
    不變期間，原告未遵期提起訴願，訴願決定自程序上予以不
    受理，即屬有據，原告曲解前開核定稅額繳款書所載文義，
    主張其訴願並未逾期云云，核無足採。
四、依行政訴訟法第107 條第1 項第10款、第104 條、民事訴訟
    法第95條、第78條，裁定如主文。
中    華    民    國    95    年     3    月    9     日
                        第二庭審判長法  官  徐瑞晃
                                    法  官  吳慧娟
                                    法  官  蕭惠芳
上為正本係照原本作成。
如不服本裁定，應於送達後10日內向本院提出抗告狀（須按他造
人數附繕本）。
中    華    民    國    95    年     3    月    9     日
                                    書記官  李淑貞


司法院資訊處製作；財團法人民間司法改革基金會備份。
